# 请教陈版：间接法下经营性应付项目的增加为什么需要调增现金流？

提问人：jchen609 时间：2019-08-09 17:42:13
陈版您好，小弟一直有一个疑问，就是在用间接法编制现流表的时候，经营性应付项目（比如：应付账款）的增加为什么需要调增现金流？假设企业全年只有一笔业务，出售库存的成本为 50 元的存货，获得 100 元的现金收入，并且本年赊购一批价值 30 元的存货，那么本年的利润为 100-50=50元，如果按照间接法编制，本年的经营现金流为 50+50+30=130，但是这与实际收到的现金流 100 元不一致，请教陈版，谢谢 ~

回答人：chenyiwei
间接法现金流量 =50（净利润）+50（存货减少）-30（存货增加）+30（经营性应付项目增加）=100，与实际的经营现金流一致。